【裁判字號】    98,上易,2399
【裁判日期】    980928
【裁判案由】    毒品危害防制條例
【裁判全文】
臺灣高等法院刑事判決                98年度上易字第2399號
上  訴  人
即  被  告  甲○○
上列上訴人因毒品危害防制條例案件，不服臺灣板橋地方法院98
年度易字第1275號，中華民國98年7月1日第一審判決（起訴案號
：臺灣板橋地方法院檢察署98年度毒偵字第2329號），提起上訴
，本院判決如下：
    主  文
上訴駁回。
    理  由
一、按提起第二審之上訴，其上訴書狀應敘述具體理由，為第二
    審上訴必備之程式。此觀民國九十六年七月四日修正公布刑
    事訴訟法第三百六十一條第二項之規定甚明。倘上訴理由之
    敘述未合乎具體之要求者，其上訴即屬同法第三百六十二條
    前段所定「上訴不合法律上之程式」，第二審法院應依同法
    第三百六十七條前段之規定，以判決駁回之。至其理由之具
    體與否，屬第二審法院審查範圍，不在第一審法院命補正之
    列，上訴書狀如已敘述理由，無論其具體與否，即無待其補
    提理由書或命補正之問題。此與上訴書狀全未敘述上訴理由
    者，第一審法院依刑事訴訟法第三百六十一條第三項之規定
    ，應定期間先命補正之情形，尚屬有別。又第二審上訴之目
    的，既在於請求撤銷、變更原判決，則所謂「具體理由」，
    自應就原判決如何足以撤銷、如何應予變更之「事實上」或
    「法律上」之具體根據，本於確實之訴訟資料暨原因事實之
    所出，逐一敘述、記載，必已具體指出原判決事實認定之所
    憑有如何之錯誤（如原判決所採之證據如何不具證據能力，
    所為證明力之判斷如何違背經驗、論理法則等），法律之適
    用（尤其實體法）有如何之違誤，形式上已足以動搖原判決
    使之成為不當或違法而得改判之事由；必要時並應提出有利
    於己之事證，期使第二審法院採納，俾為有利於上訴人之認
    定，始屬合法。上訴理由之敘述，應先合乎具體之要求，始
    有所敘述可取與否之實體審理與判斷之問題。是上訴人之上
    訴書狀雖敘述上訴理由，但僅泛言原判決認定事實錯誤、違
    背法令、量刑失之過重或輕縱等情詞，而未依上揭意旨指出
    具體事由，或形式上雖已指出具體事由，然該等事由縱使屬
    實，亦不足以認為原判決有何不當或違法，或其所陳之事由
    ，與訴訟資料所載不相適合，或所指摘原判決之「不當」或
    「違法」根本不存在者，均應認其實質上並未符合具體之要
    件，庶符節制濫行上訴之立法意旨。
二、本件原判決認定上訴人甲○○有如其事實欄所載施用第二級
    毒品之犯行，論以上訴人犯施用第二級毒品罪，累犯，處有
    期徒刑六月，並諭知易科罰金之折算標準，扣案之殘渣袋一
    只、吸食器一支，均沒收。上訴人因不服原審判決，其上訴
    僅稱「不服地方法院判決，於法定上訴期間內提起上訴，理
    由容後補呈」云云，未附具體理由，被告旋於98年8月28日
    提出上訴理由狀，其上訴理由略以：「上訴人案發後深知悔
    悟，並坦承罪行外，希望減輕刑責，以改過自新」云云，惟
    查：本件被告甲○○前於八十七年間因施用毒品案件，經臺
    灣板橋地方法院檢察署檢察官聲請臺灣板橋地方法院以八十
    七年度毒聲字第三七五號裁定送觀察、勒戒後，認無繼續施
    用毒品之傾向，於八十七年七月十八日執行完畢釋放，經檢
    察署檢察官於以八十七年度偵字第一二０六六號不起訴處分
    確定；又於同年間因施用毒品案件，經檢察官聲請臺灣板橋
    地方法院以八十七年度毒聲字第二九二０號裁定送勒戒處所
    觀察、勒戒後，認有繼續施用毒品之傾向，復經檢察官聲請
    臺灣板橋地方法院以八十七年度毒聲字第三三三０號裁定令
    入戒治處所施以強制戒治一年，嗣戒治滿三個月，成效評定
    為合格，戒治所認無繼續戒治必要，經檢察官聲請臺灣板橋
    地方法院以八十八年度毒聲字第一七五五號裁定停止戒治，
    所餘戒治期間付保護管束，並於八十八年四月二十三日釋放
    ，惟其於保護管束期間違反保護管束應遵守事項情節重大，
    經臺灣板橋地方法院以八十八年毒聲字第五０三一號裁定撤
    銷保護管束，令入戒治處所施以強制戒治，強制戒治部分，
    於八十九年十月五日強制戒治執行完畢；再於保護管束期間
    因施用二級毒品案件，經臺灣板橋地方法院以八十九年度易
    字第一三六三號判處有期徒刑七月確定，於九十年八月一日
    執行完畢；又於九十四年間因施用毒品案件，經臺灣板橋地
    方法院以九十四年度易字第一二○八號判處有期徒刑六月確
    定；復於九十五年間施用毒品案件，經臺灣板橋地方法院以
    九十五年度簡字第四三四五號判處有期徒刑六月確定；再於
    九十五年間因施用毒品案件，經臺灣板橋地方法院以九十六
    年度簡字第三○二四號判處有期徒刑四月確定，以上三罪經
    本院分別減為三月、三月、二月，應執行有期徒刑三月確定
    ，於九十六年十一月二日易科罰金執行完畢，此有本院被告
    前案紀錄表在卷可稽，其於有期徒刑執行完畢後五年以內，
    再故意犯本件有期徒刑以上之罪，為累犯，應依法加重其刑
    。原審已審酌「被告前經觀察勒戒及強制戒治，仍未戒斷施
    用毒品之惡習，惟其犯後能坦承其過，態度良好，核施用毒
    品屬於自殘行為，犯罪手段尚屬輕微、施用毒品之次數、所
    生危害等一切情狀」始為量刑，是原審判決既已詳細記載認
    定被告犯罪之證據及理由，並已審酌關於刑法第五十七條科
    刑之一切情狀，再酌以被告已在原審審理時請求量處得為易
    科罰金之刑度（見原審卷第35頁），故原審已在適法範圍內
    行使其量刑之裁量權，核無違法或不當之情形。本院審酌被
    告甲○○之上訴理由，業經原審判決於理由內詳論敘明並審
    酌，尚不足以影響原審判決量刑刑度宣告之本旨，且對於原
    審判決究有何具體事由，致判決不當或違法，無一語涉及，
    顯未依據卷內既有訴訟資料或提出新事證，指摘或表明原審
    判決有何採證認事、用法或量刑等足以影響判決本旨之不當
    或違法，或足以影響原判決，構成應撤銷之具體事由（最高
    法院九十七年度台上字第四三四五號判決要旨參照），與刑
    事訴訟法第三百六十一條第二項「上訴書狀應敘述具體理由
    」之規定不符。揆諸上開說明，其上訴不合法律上之程式，
    應予駁回，並不經言詞辯論為之。
據上論斷，應依刑事訴訟法第三百六十七條前段、第三百七十二
條，判決如主文。
中    華    民    國    98    年     9    月    28    日
                  刑事第十七庭  審判長法  官  趙功恆
                                      法  官  陳憲裕
                                      法  官  黃雅芬
以上正本證明與原本無異。
不得上訴。
                                      書記官  鄭雅云
中    華    民    國    98    年    9     月    28    日


司法院資訊處製作；財團法人民間司法改革基金會備份。
